# 求助陈版：上市公司股份支付取消的会计处理

提问人：hfjt26 时间：2023-06-07 16:21:53
陈版，您好，审计过程中遇到一个问题，需要求助，烦请陈版在百忙之中答疑解惑背景：背景：
公司 2021 年开展股权激励-限制性股票，分三年解锁。授予条件包括：最近一年内部控制不能被出具否定或无法表示意见。 2021 年度实现股权激励的业绩条件要求， 2022 年公司内控审计报告被出具有否定意见。按照证监的规定，内控否定不能实行股权激励，因此公司 2023 年取消股权激励。
相关规定：
《上市公司执行企业会计准则案例解析 2020 》》 481 页页根据企业会计准则及相关规定，若权益工具因未满足提前设定的可行权条件而被取消(即股权激励计划的“作废”)，公司无需作为加速行权处理，而应冲销前期已确认的相关费用;除上述情形外导致的提前终止，视为股权激励计划的“取消”，公司应加速确认剩余等待期内的相关费用。
《企业会计准则解释第 3 号》号》
五、在股份支付的确认和计量中，应当如何正确运用可行权条件和非可行权条件？
答：企业根据国家有关规定实行股权激励的，股份支付协议中确定的相关条件，不得随意变更。其中，可行权条件是指能够确定企业是否得到职工或其他方提供的服务、且该服务使职工或其他方具有获取股份支付协议规定的权益工具或现金等权利的条件；反之，为非可行权条件。
在等待期内如果取消了授予的权益工具，企业应当对取消所授予的权益性工具作为加速行权处理，将剩余等待期内应确认的金额立即计入当期损益，同时确认资本公积。职工或其他方能够选择满足非可行权条件但在等待期内未满足的，企业应当将其作为授予权益工具的取消处理。
疑问：疑问：
目前我们有两种看法：
1 、根据《上市公司执行企业会计准则案例解析 2020 》，因可行权条件未被满足而取消的，才无需加速行权处理。
内控标准意见虽然只是授予条件，但 2022 年内控是否标准也满足“可行权条件”的定义，属于“可行权条件”之一，应冲销前期已确认的相关费用。
2 、也有人认为内控否定是不属于“可行权条件”，只有股份支付协议中明确说明的业绩条件才属于。 2021 年的业绩条件已经满足，公司已经取得管理层提供的服务，并且内控问题是管理层自身原因造成的，因此不应冲销以前年度已确认的费用。
请问陈版，公司 2023 年会计处理采用哪种方式更合适呢？

回答人：chenyiwei
“内控审计报告不能被出具否定意见”也属于非市场业绩条件，因该条件不满足而导致股份支付被取消的，应冲回此前已确认的股份支付费用，且本年度（ 2023 年度）不再确认股份支付费用。
本问题的关键在于判断”内控审计报告不能被出具否定意见”是否属于业绩条件，还是应认定为非可行权条件。根据《企业会计准则解释第 3 号》第五条：“可行权条件是指能够确定企业是否得到职工或其他方提供的服务、且该服务使职工或其他方具有获取股份支付协议规定的权益工具或现金等权利的条件；反之，为非可行权条件。可行权条件包括服务期限条件或业绩条件。服务期限条件是指职工或其他方完成规定服务期限才可行权的条件。业绩条件是指职工或其他方完成规定服务期限且企业已经达到特定业绩目标才可行权的条件，具体包括市场条件和非市场条件”。由于内控审计意见与激励对象提供的服务相关（尤其是对其中从事管理职责的人员），因此属于可行权条件中的非市场业绩条件更合理。